臺灣高等法院花蓮分院刑事判決　　　　　　　　　　　　九十一年度軍上字第三號
　　上訴人即被告　甲○○
右上訴人即被告因違反職役職責案件，不服國防部高等軍事法院中華民國九十一年四
月十五日九十一年法仁判字第０四八號第二審判決（第一審判決案號：國防部北部地
方軍事法院九十一年信判字第０三六號，起訴案號：國防部北部地方軍事法院檢察署
軍事檢察官九十一年訴字第００六號），提起上訴，本院判決如左：
    主  文
上訴駁回。
    理  由
一、按軍事審判法第一百八十一條第五項規定，被告不服高等軍事法院宣告有期徒刑
    之上訴者，得以判決違背法令為理由，向高等法院提起上訴。是不服高等軍事法
    院有期徒刑判決而向高等法院提出上訴者，非以原判決違背法令為理由者不得為
    之，此為其上訴之法定要件。若上訴理由狀並未依據卷內訴訟資料，具體指摘原
    判決不適用法則或如何適用不當，或所指摘原判決違法情事，顯與法律規定得為
    向高等法院提出上訴之上訴理由之違法情形，不相適合時，均應認為其上訴為違
    背法律上之程式，應予以駁回，此觀諸軍事審判法第一百七十九條、刑事訴訟法
    第三百九十五條前段之規定至明。
二、本件原判決認定上訴人即被告甲○○係陸軍花東防衛司令部通信營無線多波道連
    一兵，曾於民國九十年間因逃亡案，經國防部北部地方軍事法院判處有期徒刑八
    月，緩刑二年確定。嗣於回役後猶不知悔改，以家中成員患有精神病為由而萌長
    期脫免職役之犯意，於九十年十月二十八日十八時許，自台灣駐地不假潛逃，匿
    居台北縣一帶，賴家人接濟為生，迄同年十一月二十八日二十三時許，始在其位
    於台北縣淡水鎮○○里○○街八十巷八之二號三樓住處為板橋憲兵隊緝獲之事實
    ，業據被告於第一審及原審軍事法院審理中坦白承認，核與板橋憲兵隊九十年十
    一月二十九日（九０）轅誠字第三八七號緝獲逃亡官兵解送表暨所附筆錄記載情
    節相符，復經證人即該管副連長蕭立恩中尉結證被告不假潛逃等情屬實，另被告
    逃亡後，亦經國防部東部地方軍事法院檢察署通緝在案，此有該署九十年十一月
    二十日（九０）法蓮字第一五二二號通緝書影本乙紙在卷可稽，因認被告犯罪事
    證明確，已構成陸海空軍刑法第三十九條第一項之意圖長期脫免職役而離去職役
    罪，並審酌被告有逃亡前科，甫經國防部北部地方軍事法院判處有期徒刑八月，
    緩刑二年，於九十年五月二十四日確定，有該院九十年信判字第五四號判決在卷
    可佐，詎猶不知悛悔再犯本罪，潛逃在外月餘，始為憲兵緝獲，並斟酌其到案後
    坦承犯行，犯後態度良好等一切情狀，乃維持第一審軍事法院判處被告有期徒刑
    八月之判決，駁回被告在原審之上訴，經核於法並無違誤。
三、被告上訴意旨略以：被告因家中親人多罹患精神疾病，導致在營服役期間憂愁擔
    心，一時失慮誤罹刑章，雖已構成犯罪事實，然其犯罪動機及精神狀況極堪憫恕
    ，原審依「被告自承可由患病較輕之哥哥於市場送冰塊」、「原審傳喚其父均未
    到庭」、「該管副連長供稱與其兄妹聯絡時主觀認其對話正常」等模糊、主觀之
    非積極證據，逕指被告所辯係飾卸之詞而不足採取，此為所必須之證據未予調查
    ，係判決違背法令云云。經查軍事法院第二審判決除對第一審判決量刑並無失出
    予以陳明外，對被告所稱家人罹患精神疾病，致在營服役期間憂愁擔心，一時失
    慮誤罹刑章，犯罪動機及精神狀況極堪憫恕乙節，經二次傳喚其父均拒不到庭，
    乃依被告自承「家中經濟來源於父親及患病較輕微之哥哥在市場幫人送冰塊」等
    語及證人即該管副連長蕭立恩中尉所陳「我曾與許員兄姊聯絡，他們都能瞭解我
    的對話並能正常回答」之證詞，詳予指駁，縱被告所言非虛，亦應循正當社會救
    助管道求助解決，妄言家累，其竟脫免職役長達三十日之久，始為憲警單位緝獲
    ，是被告犯罪事證至臻明確，所辯均不足以影響犯罪事實之認定，難認有何判決
    違背法令之處。揆諸前開說明，被告徒憑己見，就原審認事及採證職權之合法行
    使，任意指摘原判決為不當，自非適法之第三審上訴理由。綜上所述，被告之上
    訴不合法律上之程式，應予駁回。
據上論斷，應依軍事審判法第一百七十九條，刑事訴訟法第三百九十五條前段，判決
如主文。
中      華      民      國    九  十  一    年    六    月    十  二    日
                                    審判長法官    吳  鴻  章
                                          法官    林  慶  煙
    法官    張  健  河
右正本證明與原本無異。
本件不得再上訴。
                                        書記官    哈  廣  明
中      華      民      國    九  十  一    年    六    月    十  二    日
